【裁判字號】    90,易,47
【裁判日期】    900719
【裁判案由】    違反動產擔保交易法
【裁判全文】
台灣苗栗地方法院刑事判決                              九十年度易字第四七號
    公  訴  人  臺灣苗栗地方法院檢察署檢察官
    被      告  乙○○
右列被告因違反動產擔保交易法案件，經檢察官提起公訴（八十九年度偵字第四七八
四號），本院判決如左：
    主  文
乙○○動產擔保交易之債務人，意圖不法之利益，將標的物遷移，致生損害於債權人
，處拘役肆拾日，如易科罰金，以佰元折算壹日，緩刑貳年。
    事  實
一、乙○○於民國八十八年十月二十九日，以動產擔保交易附條件買賣之方式，向東
    洋租賃股份有限公司（負責人甲○○，下稱東洋公司）購買車牌號碼Ｚ５—５０
    ８９號自用小客車一輛，為動產擔保交易之債務人，並約定總價金新台幣（下同
    ）七十一萬五千元，除頭期款先繳十七萬五千元外，餘自八十八年十一月十六日
    起至八十九年十月十六日止，每月一期，每期付款一萬五千元，最後一期於八十
    九年十一月十六日支付尾款三十六萬元。在價金未付清之前，標的物所有權仍屬
    於出賣人東洋公司所有，買受人僅得依約占有使用，不得任意遷移或為其他處分
    。然乙○○在取得標的物之後，自八十九年五月十六日起，即拒不付款，且意圖
    為自己不法之利益，將該標的物遷移，致出賣人追索無著受有損害。
二、案經東洋公司告訴請臺灣苗栗地方法院檢察署檢察官偵查起訴。
     理 由
一、被告乙○○對於在上述時、地，購買汽車而後未付款並將汽車遷移的犯罪事實，
    於本院訊問時雖坦白承認，然仍辯稱上述汽車為保證人丙○○所付款駕駛，其為
    掛名負責人云云，然查上述事實業據告訴人東洋公司代理人凌于山於偵查中、秦
    仲豪於訊問時及柳大有於本院審理中指訴被告確實未支付車款，並將汽車遷移等
    情甚詳，並有附條件買賣合約書、動產擔保交易附條件買賣設定登記申請書等影
    本及證人丙○○於本院證述：其為被告之連帶保證人，購買該車係為載送被告上
    下班之用，被告拿錢給我支付車款，後二人分手將該車交由被告，被告陳稱會自
    行處理等語在卷可參，可證被告所辯為掛名負責人，其未使用，與事實不符，所
    辯尚難採信，本件事證明確，應予論科。
二、核被告所為，係犯動產擔保交易法第三十八條之動產擔保交易之債務人，意圖不
    法之利益，將標的物遷移，致生損害於債權人罪。爰審酌被告之品行、智識程度
    、於簽訂附條件買賣契約書後，未如期繳清價款，並將所購車子遷移他處，對債
    權人所造之損害程度，量處如主文所示之刑，並諭知易科罰金之折算標準。末查
    被告前未曾受有期徒刑以上刑之宣告，有台灣高等法院被告全國前按紀錄表在卷
    可按，被告坦承犯行，深具悔意，其經此教訓，當知警惕而無再違反法律之虞，
    認所宣告之刑，認以暫不執行為適當，併予宣告緩刑二年，以啟自新。
三、被告經合法傳喚，無正當理由不到庭，本院認為本件為應科拘役之案件，爰不待
    其陳述逕行判決。
據上論斷，應依刑事訴訟法第二百九十九條第一項前段、第三百零六條，動產擔保交
易法第三十八條，刑法第十一條前段、第四十一條、第七十四條第一款，罰金罰鍰提
高標準條例第一條前段、第二條，判決如主文。
本案經檢察官黃智勇到庭執行職務。
中     華     民     國      九十      年     七      月    十九   日
                                      臺灣苗栗地方法院刑事庭
                                          法  官    張 珈 禎
右正本證明與原本無異。
如不服本判決，應於判決送達後十日內，向本院提出上訴狀。
                                          書記官    黃 正 中
中     華     民     國      九十      年     七      月    十九   日
動產擔保交易法第三十八條
動產擔保交易之債務人，意圖不法之利益，將標的物遷移、出賣、出質、移轉、抵押
或為其他處分，致生損害於債權人者，處三年以下有期徒刑、拘役或科或併科六千元
以下之罰金。


司法院資訊處製作；財團法人民間司法改革基金會備份。
